臺灣新竹地方法院簡易庭裁定　　　　　109年度竹秩字第101號
移送機關  新竹市警察局第二分局
被移送人  張佳妏


          張雨宸


          江○峻  （真實姓名年籍詳卷）
上列被移送人等因違反社會秩序維護法案件，經移送機關於中華
民國109年10月12日以竹市警二分偵字第1090024959號移送書移
送審理，本院裁定如下：
    主  文
甲○○共同強賣物品，處罰鍰新臺幣貳仟元。
乙○○共同強賣物品，處罰鍰新臺幣貳仟元。扣案之錢包伍拾柒個
均沒入。
江○峻共同強賣物品，處罰鍰新臺幣壹仟元。扣案之錢包柒個、
明信片陸拾參張均沒入。
    事實及證據理由
一、上列被移送人甲○○、乙○○、江○峻於下列時、地有違反
    社會秩序維護法之行為：
（一）時間：109 年9 月20日下午1 時43 分許。
（二）地點：新竹市○區○○路0號（遠傳電信）前。
（三）行為：被移送人甲○○、乙○○、江○峻於上開時、地，
      隨機攔停、糾纏不特定行人，並強賣明信片及錢包。
二、上開事實，有下列之事證證明屬實：
（一）被移送人甲○○於警詢時之自白、被移送人乙○○、江○
    峻於警詢時之陳述（見本院卷第5-6頁、第11-12頁反面、第
    21-23頁）。
（二）證人鄭○惇、胡○宸於警詢中之證述（見本院卷第32-33
    頁、第39-39頁反面）。
（三）員警偵查報告、新竹市第二分局東門派出所110報案紀錄
    單各1份、新竹市警察局第二分局扣押筆錄、扣押物品目錄
    表各2份、扣案物照片2張、被移送人等販賣之明信片2張（
    見本院卷第3-4頁、第17-20頁、第28-31頁、第38頁、第43
    頁）。
三、訊據被移送人乙○○、江○峻固承認有販賣物品之事實，惟否
    認有何強賣物品之舉，辯稱：有銷售他明信片，但並沒有強
    迫；應該是我靠他太近嚇到他，身高有壓迫感；隨機但無強
    迫；我沒有強迫推銷云云（見本院卷第11頁反面-12頁、第2
    1頁反面）。經查，證人鄭○惇於警詢中證稱：我走經過遠傳
    電信時，就有一陌生人走過來問我有沒有20秒的時間，然後
    就給我一張大陸製明信片，自稱是台北某某大學動漫展，要
    我捐一點錢給他，我說我最近沒錢，我不想理他，所以他說
    了很多我都沒有在聽，他就說皮包拿出來給他看，我拿出來
    給他看，因為我想快點離開現場，所以我給他新臺幣（下同
    ）100元，他跟我說不夠，那一張明信片要200元，我就拿50
    0元給他，他有找我300元，一開始的100元也有還給我等語
    （見本院卷第32頁反面），而證人胡○宸於警詢中證稱：有
    兩男一女叫住我們並把明信片放到我跟我朋友鄭○惇的手上
    ，跟我們說他們是台北某大學的，並跟我們說要準備開動漫
    展，準備籌款40萬，一開始我以為是希望捐款，我就給100
    元，但對方表示不是，又開始講一堆有關要開動漫展的規畫
    等，後來我以為對方是要跟我換錢，我拿一千元給其中一個
    身高最高的，他便給我600元，我因為覺得很煩就趕快離開
    等語（見本院卷第39-39頁反面）。衡以被移送人甲○○、乙○
    ○、江○峻與證人鄭○惇、胡○宸均素不相識，並無恩怨，再觀
    諸證人鄭○惇、胡○宸遭推銷之明信片售價每張竟高達200元
    及400元，若非被移送人甲○○、乙○○、江○峻違背證人鄭○惇
    、胡○宸之意願強賣物品，證人鄭○惇、胡○宸實無僅因被推
    銷物品而報警之理，綜觀上情，足認被移送人甲○○、乙○○、
    江○峻確有強賣物品之行為無訛。
四、按違反本法之行為，涉嫌違反刑事法律或少年事件處理法者
    ，應移送檢察官或少年法庭依刑事法律或少年事件處理法規
    定辦理，社會秩序維護法第38條前段定有明文。又本法第38
    條之規定，少年違反本法之行為同時違反少年事件處理法，
    應移送少年法庭審理者，係指少年之行為有少年事件處理法
    第3條或第27條之情事，法院辦理社會秩序維護法案件應行
    注意事項第9點亦有明示。查本件被移送人江○峻為92年2月
    出生，此有其個人戶籍資料查詢結果在卷可參，是被移送人
    江○峻於本件行為時係14歲以上未滿18歲人，核其被移送所
    涉違反社會秩序維護法之行為，非屬少年事件處理法第3條
    或同法第27條之情形，並無同時違反少年事件處理法，應先
    移送少年法庭審理之情，自應依社會秩序維護法規定逕予審
    究，先予敘明。
五、是核被移送人甲○○、乙○○、江○峻所為，均係違反社會
    秩序維護法第68條第3款強賣物品之規定。又按14歲以上未
    滿18歲人之行為，得減輕處罰，社會秩序維護法第9條第1項
    第1款定有明文，而被移送人江○峻行為時係14歲以上未滿
    18歲之人，業如前述，爰依前開規定，予以減輕處罰。
六、扣案之錢包57個及錢包7個、明信片63張，分別係被移送人
    乙○○、江○峻所有，且均係供其等為本件違反社會秩序維
    護法行為所用之物，業據其等於警詢中供承在卷（見本院卷
    第12頁、第22頁反面），爰均依社會秩序維護法第22條第3
    項之規定，併予宣告沒入。
七、依社會秩序維護法第46條第1項、第68條第3款、第22條第3
    項，裁定如主文。
中    華    民    國   109    年    12     月    17   日
                  新竹簡易庭  法  官  林涵雯
以上正本證明與原本無異。
如不服本裁定應於送達後五日內向本院提出抗告狀。
中　　華　　民　　國　　109 　年　　12　　月　　17　　日
                             書記官   郭家慧
附錄法條
社會秩序維護法第68條第3款 
有左列各款行為之一者，處三日以下拘留或新臺幣一萬二千元以
下罰鍰：
三、強買、強賣物品或強索財務者。